# 请教陈版主，国企可以不计提坏账吗？

提问人：审计 小达人 时间：2022-02-23 15:59:05
请教陈版主，国企可以不计提坏账吗？如果不计提的话，在会计估计部分应该如何描述？

回答人：chenyiwei
执行企业会计准则的企业都应按照金融工具准则规定计提坏账准备，不存在企业所有制方面的差异。